---
title: 'Proyecto 2: Series de Tiempo'
author: "Tania Bell, Andrea Flores, Santiago Romero"
date: "7/6/2020"
output: ioslides_presentation 
---

```{r librerias, include=FALSE}
knitr::opts_chunk$set(echo = FALSE)
library(tidyverse)
library(lubridate)
library(tsibble)
library(GGally)
library(plotly)
library(tidyquant)
library(ggplot2)
library(scales)
library(patchwork)
library("easypackages")
packages("tidyverse", "tidyquant", "lubridate", "patchwork", "fpp2","fpp3","scales")
```

```{r import data, message = FALSE}
temp <- read_csv("temperatures.csv") %>% 
  mutate(Date = dmy(Date)) %>% 
  as_tsibble(index = Date)
```

```{r limpieza de datos}
full_temp <- fill_gaps(temp, .full = FALSE)

temp <- full_temp %>%
  group_by_key() %>% 
  fill_gaps() %>% 
  tidyr::fill(Temp, .direction = "down")
```

```{r linea original}
grafica_1 <- ggplot(data = temp) + 
  geom_line(mapping = aes(x= Date, 
                           y = Temp), size = 1) +
  ggtitle("Temperaturas mínimas Melbourne") +
  ylab("Grados en Celsius") +
  xlab("Fecha")
```


```{r boxplot}
box <- temp %>% 
  ggplot(aes(x = factor(year(Date)), y = Temp))+
  xlab("Year") + ggtitle("Temperaturas dividido por año") +
  geom_boxplot()
```


```{r ajuste mensual}
# Ajuste Mensual de Calendario 

temp <- temp %>% 
  index_by(Month = ~ yearmonth(.)) %>% 
  summarise(AvTemp = mean(Temp))

```

```{r Grafica de Lineas}
grafica_2 <- ggplot(data = temp) + 
  geom_line(mapping = aes(x= Month, 
                           y = AvTemp), size = 1) +
  ggtitle("Temperaturas promedio mínimas Melbourne") +
  ylab("Grados en Celsius") +
  xlab("Fecha")

```



```{r caja y bigotes}
# grafica_3 <- ggplot(temp, aes(y=Month)) +
#   geom_boxplot(outlier.colour="red", outlier.shape=8,
#                outlier.size=4)+
#   labs(title="Temperatura Minima Promedio",x= "Melbourne", y = "Grados Celsius")

```


```{r desc}
descomposicion <- temp %>% 
  model(STL(AvTemp)) %>% 
  components() %>% 
  autoplot() + xlab("Fecha") +
  ggtitle(paste("Descomposición del Promedio de Temperaturas mínimas")) +
  theme(legend.position = "bottom")
```

```{r Box Cox}
lambda <- temp %>%
  features(AvTemp, features = guerrero) %>%
  pull(lambda_guerrero)
```

```{r SES}
fit <- temp %>%
  model(ETS(AvTemp ~ error("A"), opt_crit = "mse"))

fc <- fit %>%
  forecast(h = "1 year")

ses <- fc %>%
  autoplot(temp, level = NULL) +
  geom_line(aes(y = .fitted, colour = "Fitted"), data = augment(fit)) +
  ylab("Grados (Celsius)") + xlab("Fecha")
```

```{r Holt}
fit <- temp %>%
  model(AAN = ETS(AvTemp ~ error("A") + trend("A") + season("N")))

fc <- fit %>% forecast(h = "1 year")

holt <- fc %>%
  autoplot(temp, level = NULL) +
  geom_line(aes(y = .fitted, colour = "Fitted"), data = augment(fit)) +
  ylab("Grados (Celsius)") + xlab("Fecha")

```

```{r damped Holt}
fit <- temp %>%
  model(
    `Holt` = ETS(AvTemp ~ error("A") + trend("A") + season("N")),
    `Damped Holt` = ETS(AvTemp ~ error("A") + trend("Ad", phi = 0.8) + season("N"))
  )

fc <- fit %>% forecast(h = "1 year")

damped <-fc %>%
  autoplot(temp, level = NULL) +
  ylab("Grados (Celsius)") + xlab("Fecha")
```

```{r Holt Winters}
fit <- temp %>%
 model(
   additive = ETS(AvTemp ~ error("A") + trend("A") + season("A")),
   multiplicative = ETS(AvTemp ~ error("M") + trend("A") + season("M"))
 )

fc <- fit %>% forecast(h = "1 year")

winters <- fc %>%
 autoplot(temp, level = NULL) + xlab("Fecha") +
 ylab("Grados (Celsius)") +
 scale_color_brewer(type = "qual", palette = "Dark2")
```

```{r Holt Winters Amortiguado}
fit <- temp %>%
  model(
    hw = ETS(AvTemp ~ error("M") + trend("Ad") + season("M"))
    )

fc <- fit %>% forecast(h = "1 year")

grafica <- fc %>% 
  autoplot(temp)

fc_zoom <-  grafica + tidyquant::coord_x_date(xlim = c("1990-01-01","1992-01-01")) + ggtitle("") + 
  theme(legend.position = "none")
```

```{r Suavizacion exp vs metodos de referencia}
temp2 <- temp %>% filter_index("1981-01-01" ~ "1989-12-01")

fit <- temp2 %>% 
  model(
    Media = MEAN(AvTemp),
    Naive = NAIVE(AvTemp),
    `Seasonal naive` = SNAIVE(AvTemp),
    Drift = RW(AvTemp ~ drift())
  )

fc <- fit %>% forecast(h = "1 year")

grafica <- fc %>% 
  autoplot(temp, level = NULL) +
  xlab("Fecha") + ylab("Grados (Celsius)") +
  ggtitle("Suavizacion vs metodos temperaturas Melbourne") +
  guides(colour = guide_legend(title = "Forecast"))

zoom <-  grafica + tidyquant::coord_x_date(xlim = c("1989-01-01","1991-01-01")) + ggtitle("") 
```

```{r juntos}
fit <- temp2 %>% 
  model(
    `Seasonal naive` = SNAIVE(AvTemp),
    hwamort = ETS(AvTemp ~ error("M") + trend("Ad") + season("M")),
    additive = ETS(AvTemp ~ error("A") + trend("A") + season("A")),
    multiplicative = ETS(AvTemp ~ error("M") + trend("A") + season("M")),
    `Holt` = ETS(AvTemp ~ error("A") + trend("A") + season("N")),
    `Damped Holt` = ETS(AvTemp ~ error("A") + trend("Ad") + season("N")),
    SES = ETS(AvTemp ~ error("A") + trend("N") + season("N"))
  )

fc <- fit %>% forecast(h = "1 year")

grafica <- fc %>% 
  autoplot(temp, level = NULL) +
  xlab("Fecha") + ylab("Grados (Celsius)") +
  ggtitle("Comparaciones pronósticos temperatura Melbourne") +
  guides(colour = guide_legend(title = "Forecast"))

zoom2 <-  grafica + tidyquant::coord_x_date(xlim = c("1989-01-01","1991-01-01")) + ggtitle("Comparaciones pronósticos temperatura Melbourne") 

acc <- accuracy(fc, temp) %>% 
  arrange(RMSE) %>% 
  select(c = -(.type)) %>% 
  select(c = -(ME))

fit <- temp2 %>% 
  model(
    hwamort = ETS(AvTemp ~ error("M") + trend("Ad") + season("M"))
    )

fc <- fit %>% forecast(h = "1 year")

grafica_4 <- fc %>% 
  autoplot(temp, level = NULL) +
  xlab("Fecha") + ylab("Grados (Celsius)") +
  ggtitle("Mejor pronóstico temperatura Melbourne") +
  guides(colour = guide_legend(title = "Forecast"))

zoom3 <-  grafica + tidyquant::coord_x_date(xlim = c("1989-01-01","1991-01-01")) + ggtitle("Mejor pronóstico temperatura Melbourne 1989-1991") 


```


## Datos

Los datos se tomaron de la página: https://machinelearningmastery.com/time-series-seasonality-with-python/

- Son temperaturas mínimas diarias 
- Ciudad de Melbourne, Australia (1981-1990) 

## Visualización de los datos

Datos previos a las transformaciones.

```{r grafica linea og}
grafica_1
```

## Outliers

Antes de hacer algún ajuste o transformación queríamos identificar los outliers de nuestra serie.

```{r outliers}
box
```

## Ajuste de Calendario Mensual {.smaller}

Agrupamos mensualmente los datos sacando el promedio mensual.

```{r datos limpios}
DT::datatable(temp) %>% 
DT::formatStyle(columns = colnames(.), fontSize = '80%')
```

## Temperaturas mínimas Mensuales Melbourne

Datos después del ajuste de calendario.

```{r ventas volumen outliers}
grafica_2
```

## Descomposición

Estacionalidad marcada.

```{r}
descomposicion
```

## Box-Cox  

Hicimos la transformación Box-Cox para reducir un poco el tamaño de la variación estacional a lo largo de la serie. Lo realizamos con la función de guerrero.
  
```{r}
lambda <- temp %>%
  features(AvTemp, features = guerrero) %>%
  pull(lambda_guerrero)
```

## SES

```{r}
ses
```

## Holt

Tendencia a la baja para el final de ese año.

```{r}
holt
```

## Damped Holt 

```{r}
damped
```

## Holt Winters 

```{r}
winters
```

## Holt Winters Amortiguado 

```{r}
fc_zoom
```

## Métodos de referencia

```{r}
zoom
```

## Comparación de Pronósticos 

Esta comparación nos ayuda a ver la diferencia entre los modelos y cuáles son los que mejor se ajustan.

```{r}
zoom2 
```

## Accuracy {.smaller}

Con la función de accuracy podemos ver qué tanto se ajustan los modelos o qué tan buenos son los modelos para la serie de tiempo.

```{r}
DT::datatable(acc) %>% 
DT::formatStyle(columns = colnames(.), fontSize = '50%')
```


## Pronóstico

El mejor modelo para nuestra serie de acuerdo con el RMSE es el Holt Winters Amortiguado.

```{r}
grafica_4
```

## Interpretaciones
- Todos los modelos nos ayudaron a tomar una decisión sobre el modelo más adecuado
- Gracias a la estacionalidad de la serie fue fácil realizar un pronóstico más acertado
- Variaciones mínimas
- Predicción bastante buena y válida para la temperatura del año próximo

