---
title: "Proyecto 3: Series de Tiempo "
author: "Tania Bell, Santiago Romero, Andrea Flores"
date: "7/7/2020"
output: ioslides_presentation
---

```{r setup, include=FALSE}
knitr::opts_chunk$set(echo = FALSE)
source("arima.R", local = knitr::knit_global())
library(DT)
```

## Series de Tiempo 

- Tasa de Desempleo en México 
- Tasa de Desempleo en EEUU 
- Datos obtenidos de la página FRED 
- Desde el 2005 hasta el 2019

# EEUU

## Datos {.smaller}
```{r datos usa, message = FALSE}
DT::datatable(usa) %>% 
DT::formatStyle(columns = colnames(.), fontSize = '80%')
```

## Visualización de los Datos
```{r grafica usa, message = FALSE}
linea(usa, "EEUU")
```


## Outliers

```{r outlier usa}
box(usa, "EEUU")
```

## Descomposición

Estacionalidad marcada.

```{r desc usa}
desc(usa)
```

## Métodos de referencia y Suavización Exp

```{r metodos usa}
modelo(usa)
```

## Accuracy {.smaller}

Con la función de accuracy podemos ver qué tanto se ajustan los modelos o qué tan buenos son los modelos para la serie de tiempo.

```{r acc usa}
DT::datatable(accuracy(fit(usa)) %>% select(.model,RMSE,MAE,MAPE)) %>% 
DT::formatStyle(columns = colnames(.), fontSize = '50%')
```

## Pronóstico

El mejor modelo para nuestra serie de acuerdo con el MAPE es el Holt Winters Amortiguado.

```{r mejor fc usa}
mejor_fc(usa)
```

## Pruebas de raíz unitaria

```{r pruebas usa}
ndiff_usa
nsdiff_usa
kpss_usa
```

## Residuales {.smaller}

```{r resid usa, message = FALSE, warning = FALSE}
residual_usa(usa)
```

## Selección de ARIMA {.smaller}

```{r selec arima usa}
report(fit_usa)
```

```{r selec 2 arima usa}
glance(fit_prueba_usa)
```

## Residuales del modelo seleccionado {.smaller}

```{r resid 2 usa}
residual_arima_usa(fit_prueba_usa)
```

## Pronóstico ARIMA

```{r pronostico usa}
ARIMA_usa
```

## Interpretaciones

- Se nota una tasa alrededor del 15% en la normalidad, alterada por la crisis del 2008 y recuperándose desde entonces.

- Nuestras pronósticos apuntan a la disminución de la tasa durante el año, complicado por la pandemia actual.

- ARIMA nos da una predicción poco arriba del 10% para este año, con rango entre 5% y 17%.

# México

## Datos {.smaller}
```{r datos mex, message = FALSE}
DT::datatable(mex) %>% 
DT::formatStyle(columns = colnames(.), fontSize = '80%')
```

## Visualización de los Datos
```{r grafica mex, message = FALSE}
linea(mex, "Mexico")
```

## Outliers

```{r outliers mex}
box(mex, "México")
```

## Descomposición

Parece que tiene estacionalidad pero al momento de hacer el ARIMA se demuestra lo contrario.

```{r desc mex}
desc(mex)
```

## Métodos de referencia y Suavización Exp

```{r metodos mex}
modelo(mex)
```

## Accuracy {.smaller}

Con la función de accuracy podemos ver qué tanto se ajustan los modelos o qué tan buenos son los modelos para la serie de tiempo.

```{r acc mex}
DT::datatable(accuracy(fit(mex)) %>% select(.model,RMSE,MAPE,MAE)) %>% 
DT::formatStyle(columns = colnames(.), fontSize = '50%')
```

## Pronóstico

El mejor modelo para nuestra serie de acuerdo con el MAPE es el Holt Winters Amortiguado.

```{r mejor fc mex}
mejor_fc(mex)
```

## Pruebas de raíz unitaria

```{r pruebas mex}
ndiff_mex
nsdiff_mex
kpss_mex
```

## Residuales {.smaller}

```{r resid mex, message = FALSE}
residual_mex(mex)
```

## Selección de ARIMA {.smaller}

```{r selec arima mex}
report(fit_mex)
```

```{r selec 2 arima mex}
glance(fit_prueba_mex)
```

## Residuales del modelo seleccionado {.smaller}

```{r resid 2 mex}
residual_arima_mex(fit_prueba_mex)
```

## Pronóstico ARIMA

```{r pronostico mex}
ARIMA_mex
```

## Interpretaciones

- México tiene una menor tasa de desempleo, aún así tuvo un comportamiento muy parecido al de USA en los últimos 15 años.

- Nuestros modelos, en general, predicen una tendencia alcista hasta casi 4%.

- De la misma forma, el modelo ARIMA nos predice una subida ligeramente alcista para este año.
