---
title: "Proyecto 3: Series de Tiempo "
author: "Tania Bell, Santiago Romero, Andrea Flores"
date: "14/7/2020"
output: ioslides_presentation
---

```{r setup, include=FALSE}
knitr::opts_chunk$set(echo = FALSE)
source("proyecto_4.R", local = knitr::knit_global())
library(DT)
```

## Series de Tiempo 

- Datos de EEUU del 2005 hasta el 2019
- Desempleo
- PIB
- Dinero en circulación
- Productividad
- Inflación
- Datos obtenidos de la página FRED 

## Datos {.smaller}

```{r datos usa, message = FALSE}
DT::datatable(usa) %>% 
DT::formatStyle(columns = colnames(.), fontSize = '80%')
```

## Visualización

```{r linea,  message = FALSE}
linea
```

## Descomposición

```{r desc}
desc_inf
```

## Residuales previos al ajuste {.smaller}

```{r residuales1, message = FALSE, warning = FALSE}
resid
```

## Modelos previos

```{r modelos}
zm_modelos
```

## Residuales con ajuste ARIMA

```{r arima resid}
resid_fit_arima
```

## Pronóstico ARIMA

```{r arima fc}
zm_arima
```

## Correlación entre indicadores

```{r correlacion}
corr
```
## Comparación de AICcs
 
```{r comp}
acc2
```

## Ajuste vs Datos originales

```{r reg grafica}
grafica_fit_reg
```

## Cambios entre ajuste y datos originales

```{r reg grafica 2}
linea_puntitos_reg
```

## Residuales después de regresión lineal

```{r resid reg lin}
resid_fit_reg
```

## Regresión múltiple

```{r comp regresiones}
acc2
```

## Pronóstico basados en escenarios

```{r opt y pes}
fc1/fc2
```

## Pronósticos de predictoras

```{r predic}
plots
```



